臺灣高雄地方法院刑事裁定　　　　　　　　　　　　九十三年度交聲字第一三號
　　原處分機關　交通部公路總局高雄區監理所
　　異　議　人　甲○○
右列受處分人因違反道路交通管理處罰條例案件，對於交通部公路總局高雄區監理所
九十三年二月十日所為之處分（原處分：高監自字第裁八０－ＡＢＺ二三五三五二號
、高監自字第裁八０－ＡＢＺ二三五三五三號），聲明異議，本院裁定如左：
    主  文
異議駁回。
    理  由
一、異議意旨略以：異議人因收到交通部公路總局高雄區監理所九十三年二月十日所
    為高監自字第裁八０－ＡＢＺ二三五三五二號、高監自字第裁八０－ＡＢＺ二三
    五三五三號裁決書，惟該兩裁決書所載違規時間相同，異議人實無可能於同一時
    間於不同二處均有違規之事實，詎上開裁決書未察，分別裁處異議人罰鍰新臺幣
    （下同）一千八百元、九千六百元，異議人不服，聲明異議云云。
二、按「汽車駕駛人，有左列情形之一者，處新臺幣六千元以上一萬二千元以下罰鍰
    ，並當場禁止其駕駛及扣留其車輛牌照：．．一、未領有駕駛執照駕車者。」、
    「汽車駕駛人，爭道行駛有左列情形之一者，處新臺幣六百元以上一千八百元以
    下罰鍰：．．一三、機器腳踏車，不在規定車道行駛者。」此道路交通管理處罰
    條例第二十一條第一項第一款、第四十五條第一項第十三款亦定有明文。
三、經查，異議人於九十二年七月三十一日上午八時二十五分許，騎乘車牌號碼為Ｆ
    ＸＬ－九八八號重型機車，於台北市○○○路、民生西路口，因無重型機車駕照
    騎乘重型機車，且於禁行機車之車道上行駛乙節，有台北市政府警察局舉發違反
    道路交通管理事件通知書二紙附卷可稽，異議人經本院合法傳喚並未到庭陳述，
    且其於異議狀中未提出爭執，可信此部分為實在，又本件違規地點應係於「中山
    北路、民生西路」，業如上所述，惟因警方委外鍵檔，誤將上開高監自字第裁八
    ０－ＡＢＺ二三五三五二號、高監自字第裁八０－ＡＢＺ二三五三五二號裁決書
    之違規地點分別鍵入為「中山北路」、「民生西路」，亦有上開二紙裁決書及交
    通部公路總局高雄區○○○○○道路交通管理事件不服裁決聲明異議案件移送書
    可資證明，可知上開裁決書上違規地點之記載，顯係誤鍵所致，但對本件交通違
    規主要意旨，並不生影響，從而本件異議為無理由，應予駁回。
四、據上論斷，應依道路交通案件處理法第十九條，裁定如主文。
中      華      民      國    九十三    年      四      月    二十八    日
                                臺灣高雄地方法院交通法庭
                                    法  官  曾吉雄
右正本證明與原本無異。
如不服本裁定應於送達後五日內向本院提出抗告狀。
                                    書記官  唐美玲
中    華    民    國      九十三      年      四     月      二十八    日
